臺灣嘉義地方法院刑事判決　　　　　　　　　　　　　九十三年度易字第一一七號
　　公　訴　人　臺灣嘉義地方法院檢察署檢察官
　　被　　　告　甲○○
右列被告因傷害案件，經檢察官提起公訴（九十三年度調偵字第一三號），本院判
決如左：
    主  文
甲○○傷害人之身體，處有期徒刑捌月。
    事  實
一、甲○○與丙○○同為乙○○所僱挖生薑之工人，緣乙○○配偶李淑裡於民國九十
    二年十二月二十日某時許，在高雄縣三民鄉不詳地點之生薑園內拾獲乙頂斗笠，
    並將該斗笠收置於丙○○所駕駛車牌號碼不詳之車輛上，嗣於同年月二十三日該
    天因天氣酷熱，丙○○配偶陳世珍將日前李淑裡所拾獲該頂斗笠拿予乙名高姓工
    人戴，甲○○見狀後，於同日中午某時許，在嘉義縣阿里山鄉樂野村五鄰大埔事
    業區二三三林班一一一地號上詢問陳世珍說：「那頂斗笠是從哪裡來的？」，陳
    世珍回答稱：「那頂斗笠是李春理（即李淑裡）在前幾天在高雄縣三民鄉挖生薑
    收工時，在薑園撿到一頂斗笠，就放在丙○○車上。」，甲○○就馬上說：「我
    車上的東西不要隨便亂拿。」，此時，丙○○在旁稱：「一頂斗笠有那麼重要嗎
    ？我太太又不知道那頂斗笠是你的。」，引起甲○○不滿而基於傷害之故意，先
    轉身以雙手方式推丙○○一下，接著以右手握拳方式，毆打丙○○右臉頰，待丙○○觸摸其遭毆打之右臉頰之際，甲○○承前之傷害故意，前往距離本身數步之
    車輛附近持廖錦文所有未發動引擎之割草機並隨即往回走，除先以言詞向丙○○
    恫嚇稱：「你以為我不敢給你死喔。」等語外，復持該割草機朝丙○○先刺一刀
    ，但未刺中，惟甲○○刺向丙○○第二刀之際，因丙○○身後有一部車輛擋住，
    導致其無處閃避而被刺中左臉頰，受有顏面撕裂傷共約三十公分（臉頰及頸部撕
    裂傷深及肌肉層併肌肉及神經斷裂）之傷害，適逢在場廖錦文、李春理及一位綽
    號「阿賢」男子合力攔阻並將甲○○手中割草機拿走，甲○○始罷手。
二、案經丙○○訴由嘉義縣警察局竹崎分局報請臺灣嘉義地方法院檢察署檢察官偵查
    起訴。
    理  由
一、訊據被告丙○○對於右揭時、地傷害丙○○之事實均坦承不諱，核與告訴人即被
    害人丙○○指述及證人李春理、乙○○、廖錦文及陳世珍分於警詢及偵查中證述
    情節相符，並有農用割草機扣案及割草機與現場照片共四幀在卷可稽。告訴人因
    此受有顏面撕裂傷共約三十公分（臉頰及頸部撕裂傷深及肌肉層併肌肉及神經斷
    裂）傷害乙節，亦有財團法人嘉義基督教醫院診斷證明書二份及告訴人受傷照片
    一幀在卷可參，被告傷害犯行，堪予認定。雖告訴人到庭指訴被告刺傷告訴人頸
    部靠近頭部位置，有殺人犯意云云，然告訴人與被告均陳稱二人原係朋友關係（
    見警卷第五頁、本院審判筆錄），而經本院依公訴人聲請，就告訴人所受傷害分
    佈及傷口深度是否危急生命，是否以達重傷害程度等情，向告訴人就診之財團法
    人嘉義基督教醫院函詢結果，該院函覆告訴人為左臉頰至後頸部長約三十公分之
    深部裂傷，傷口深及肌肉層及唾液腺，因傷及耳部神經，有耳部皮膚麻木之永久
    後遺症等情，有該院九十三年六月十九日（九十三）嘉基醫字第一０二一號函覆
    在卷可稽，則依前揭斗笠爭執之起因及被告持割草機刺傷情況及醫院前揭函覆告
    訴人受傷程度以觀，尚難認被告確有致告訴人於死之殺人動機，附此敘明。
二、核被告甲○○所為，係犯刑法第二百七十七條第一項之傷害罪。被告於實施傷害
    行為之前，出言恐嚇告訴人行為，為傷害之實害行為所吸收，不另論罪。爰審酌
    被告因細故與告訴人發生爭執，不思理性平和解決，反施用暴力以割草機刺傷告
    訴人頭頸部位，手段甚為激烈，惡性非輕，併考量告訴人受傷之程度，迄今仍未
    與告訴人達成和解，惟犯後坦認犯行且具悔意，態度良好等一切情狀，量處如主
    文所示之刑，以示懲儆。扣案農用割草機一臺，雖為被告本案刺傷告訴人所用，
    然係案外人廖錦文所有之事實，業經證人李春理及廖錦文證述在卷，並非被告所
    有，爰不為沒收之諭知，併此敘明。
據上論斷，應依刑事訴訟法第二百九十九條第一項前段，刑法第二百七十七條第一項
，罰金罰鍰提高標準條例第一條前段，判決如主文。
本案經檢察官陳昭廷到庭執行職務。
中      華      民      國    九十三    年      七      月     三十     日
                              臺灣嘉義地方法刑事第三庭
                                  審判長法官  沈 福 財
                                        法官  朱 美 璘
                                        法官  陳 端 宜
右正本證明與原本無異。
如不服本判決，應於判決送達後十日內向本院提出上訴狀( 應附繕本 )。告訴人或被
害人如對於本判決不服者，應具備理由請求檢察官上訴，其上訴期間之計算係以檢察
官收受判決正本之日期為準。
中      華      民      國    九十三    年      七      月     三十     日
                                      書記官  李 佳 惠
附錄論罪科刑法條：
刑法第二百七十七條第一項：
傷害人之身體或健康者，處三年以下有期徒刑、拘役或一千元以下罰金。
